【裁判字號】    98,聲,1024
【裁判日期】    981130
【裁判案由】    變更捐助章程
【裁判全文】
臺灣臺南地方法院民事裁定              98年度聲字第1024號
聲  請  人  乙○○
代  理  人  甲○○
上列聲請人聲請變更財團法人台灣基督長老教會台南中會捐助暨
組織章程，本院裁定如下：
    主  文
財團法人台灣基督長老教會台南中會捐助暨組織章程准予變更如
附表。
聲請程序費用新臺幣壹仟元由聲請人負擔。
    理  由
一、按財團之組織及其管理方法，由捐助人以捐助章程或遺囑定
    之。捐助章程或遺囑所定之組織不完全，或重要之管理方法
    不具備者，法院得因主管機關、檢察官或利害關係人之聲請
    ，為必要之處分；又為維持財團之目的或保存其財產，法院
    得因捐助人、董事、主管機關、檢察官或利害關係人之聲請
    ，變更其組織。民法第62條、第63條定有明文。
二、本件聲請意旨以：聲請人為設址在臺南市○區○○街35號1
    樓財團法人台灣基督長老教會台南中會之董事長，財團法人
    台灣基督長老教會台南中會經報奉臺南市政府於民國88年10
    月21日以88南市民調字第34177號函設立許可，茲因應業務
    需要，經董事會第3屆第16次會議決議，變更捐助章程如附
    表所示，爰依民法第62條、63條規定，聲請裁定准為必要之
    處分等語。
三、經查：聲請人主張之事實，核與其提出本院97證他字第191
    號法人登記證書（登記簿第31冊第20頁第471號）、第3屆第
    16次董事會議事錄、捐助暨組織章程相符，又財團法人台灣
    基督長老教會台南中會捐助暨組織章程第8條更正為如附表
    所示，核與財團法人台灣基督長老教會台南中會捐助暨組織
    章程之設立目的與精神並不違背，且與民法有關法人之規定
    亦無抵觸，其聲請變更章程，尚無不合，應予准許。
四、依非訟事件法第21條第1項前段、第24條第1項，裁定如主文
    。
中    華    民    國    98    年    11    月    30    日
                  民事第二庭    法  官  張桂美
以上正本證明與原本無異。
如不服本裁定應於送達後10日內向本院提出抗告狀，並繳納抗告
費新臺幣1,000元。
中    華    民    國    98    年    11    月    30    日
                                書記官  謝安青
┌─────────────────────────────────────┐
│附表：                                                                    │
├──────────────────┬──────────────────┤
│原條文                              │修正條文                            │
├──────────────────┼──────────────────┤
│第八條                              │第八條                              │
│董事之任期四年，連選得連任二任。    │董事之任期三年，連選得連任二任。    │
├──────────────────┼──────────────────┤
│財團法人台灣基督長老教會台南中會屬下│財團法人台灣基督長老教會台南中會屬下│
│各教會、機構：                      │各教會、機構：                      │
│太平境、民族路、博愛、南門、永福、東│太平境、民族路、博愛、南門、永福、東│
│門、德光、東寧、後甲、萬榮華、大同、│門、德光、東寧、後甲、萬榮華、大同、│
│長榮、東光、富強、仁和、西門、天橋、│長榮、東光、富強、仁和、西門、天橋、│
│看西街、北門、三一、永樂、大光、錫安│看西街、北門、三一、永樂、大光、錫安│
│、灣裡、新興、公英、安平、文賢、北成│、灣裡、新興、公英、安平、文賢、北成│
│、迦南、臨安、安順、和順、安南、土城│、迦南、臨安、安順、和順、安南、土城│
│、隆田、麻豆、佳里、三股、西港、漚汪│、隆田、麻豆、佳里、三股、西港、漚汪│
│、學甲、北門嶼、六甲、善化、溪美、大│、學甲、北門嶼、六甲、善化、溪美、大│
│內、頭社、湖頭、山上、新市、大同村、│內、頭社、湖頭、山上、新市、大同村、│
│安定、海佃、左鎮、光和、岡林、澄山、│安定、海佃、左鎮、光和、岡林、澄山、│
│豐里、玉井、楠西、南化、歸仁、永康、│豐里、玉井、楠西、南化、歸仁、永康、│
│中華路、鹽行、大灣、新化、口埤、新和│中華路、鹽行、大灣、新化、口埤、新和│
│、仁德、信愛、中洲、長興、二層行、新│、仁德、信愛、中洲、長興、二層行、新│
│豐、南台、復國、大橋、大專服務中心、│豐、南台、復國、大橋、大專服務中心、│
│家庭協談中心、湖美、鯤鯓、林森路、崑│家庭協談中心、湖美、鯤鯓、林森路、崑│
│山等教會暨機構共計85家。            │山、南門國語等教會暨機構共計86家。  │
└──────────────────┴──────────────────┘


司法院資訊處製作；財團法人民間司法改革基金會備份。
